【裁判字號】    98,易,874
【裁判日期】    980617
【裁判案由】    竊盜
【裁判全文】
臺灣板橋地方法院刑事判決               98年度易字第874號
公  訴  人  臺灣板橋地方法院檢察署檢察官
被      告  乙○○
上列被告因竊盜案件，經檢察官提起公訴（98年度偵字第746號
），本院依簡式審判程序判決如下：
    主  文
乙○○共同攜帶兇器竊盜，處有期徒刑陸月，如易科罰金，以新
臺幣壹仟元折算壹日。緩刑貳年。
    事  實
一、乙○○、林鴻翔（由檢察官另行起訴）與不知情之吳彥儒、
    陳俊吉、楊仁瑋、戴得安於民國97年10月19日一同騎車出遊
    ，行經臺北縣樹林市○○路174 巷4 號前時，林鴻翔因思及
    戴得安缺錢改裝機車，見甲○○所有車牌號碼為659-BNF 號
    之重型機車排氣管，與戴得安所駕機車之排氣管廠牌、型式
    均相同，竟與乙○○基於意圖為自己不法所有之犯意聯絡，
    於同日凌晨2 時30分許，共同持客觀上足供兇器使用之扳手
    一支，竊取甲○○所有上開重型機車之排氣管一具，得手後
    隨即逃逸。嗣經甲○○於同日上午8 時30分許發覺其所有上
    開重型機車之排氣管遭竊後，經調閱監視錄影畫面始悉上情
    ，並報警循線查獲。
二、案經臺北縣政府警察局樹林分局報請臺灣板橋地方法院檢察
    署檢察官偵查起訴。
    理  由
一、本件被告乙○○所犯係死刑、無期徒刑、最輕本刑為三年以
    上有期徒刑以外之罪，其於準備程序中就被訴事實為有罪之
    陳述，經本院告知簡式審判程序之旨，並聽取公訴人及被告
    之意見後，本院業已於98年5 月6 日當庭裁定進行簡式審判
    程序。是證人戴得安、吳彥儒、陳俊吉、楊仁瑋、甲○○於
    警詢中所為之證述，雖均係被告以外之人於審判外所為之陳
    述，然依刑事訴訟法第159 條第2 項前段之規定，於簡式審
    判程序中均得作為證據，合先敘明。
二、前揭事實業據被告於警詢、偵查及本院審理中均坦承不諱，
    核與證人戴得安、吳彥儒、陳俊吉、楊仁瑋於警詢中、證人
    甲○○於警詢、偵查及本院審理中所為之證述相符，並有監
    視錄影畫面翻拍照片二十一幀附卷可稽，足認被告上開不利
    於己之自白應屬真實。據此，本案事證明確，被告犯行堪以
    認定。
三、論罪科刑部分：
(一)按刑法第321 條第1 項第3 款之攜帶兇器竊盜罪，係以行為
    人攜帶兇器竊盜為其加重條件，此所謂兇器，其種類並無限
    制，凡客觀上足對人之生命、身體、安全構成威脅，具有危
    險性之兇器均屬之，且祇須行竊時攜帶此種具有危險性之兇
    器為已足，並不以攜帶之初有行兇之意圖為必要，最高法院
    79年台上字第5253號判例意旨可資參照。查被告及同案被告
    林鴻翔持以為本件犯行時所用之扳手一支，為金屬材質、質
    地堅硬，且依被告所述，長約10至15公分（參見98年度偵字
    第746 號偵查卷第53頁），使用時亦頗為趁手，如以之攻擊
    人體，顯足以造成相當之傷害，可認該扳手客觀上對人之生
    命、身體、安全構成威脅，具有危險性，應屬刑法第321 條
    第1 項第3 款所定之兇器無疑。故核本件被告所為，係犯刑
    法第321 條第1 項第3 款之攜帶兇器竊盜罪。其與同案被告
    林鴻翔間有犯意聯絡、行為分擔，為共同正犯。
(二)本院爰審酌被告並無前科，有臺灣高等法院被告前案紀錄表
    一份附卷可稽，素行尚可，惟其正值青年，不思以己力賺取
    財物，竟圖不勞而獲，犯罪之動機為貪圖不法利益，攜帶兇
    器之犯罪手段，對於一般人人身安全所生之威脅及危害甚大
    ，兼衡其甫滿十八歲，智慮尚欠周全，所竊得財物之價值約
    新臺幣2,500 元（參見被害人甲○○警詢中所述），尚非甚
    鉅，暨其犯罪後坦承犯行，並與被害人甲○○達成和解、賠
    償損失（參見本院98年6 月3 日審判筆錄），態度良好等一
    切情狀，量處如主文所示之刑，並諭知易科罰金之折算標準
    ，以資懲儆。至被告等人持以為本案犯行之扳手一支，依被
    告於警詢中所述，係其所駕機車工具包所附之扳手，即應為
    該610-BHG 車號機車之車主彭美勳（被告之姐）所有之物，
    並非被告或共犯所有之物，與刑法第38條第3 項之規定即有
    所未合，復非違禁物，爰不併諭知沒收，附此敘明。
(三)末查被告前未曾因故意犯罪受有期徒刑以上刑之宣告，有上
    開被告前案紀錄表一份在卷可按，其犯案時甫滿十八歲，因
    一時失慮，致犯本罪，且犯後坦承犯行，深知悔悟，並已與
    被害人達成和解、賠償損失，業如前述，本院認被告經此次
    科刑教訓後，當知警惕，信無再犯之虞，因認其所受宣告之
    刑，以暫不執行為適當，爰併予宣告緩刑二年，以啟自新。
據上論斷，應依刑事訴訟法第273 條之1 第1 項、第299 條第1
項前段，刑法第28條、第321 條第1 項第3 款、第41條第1 項、
第74條第1 項第1 款，判決如主文。
本案經檢察官吳宗光到庭執行職務。
中    華    民    國    98    年    6     月    17    日
                  刑事第十三庭  法  官 張紹省
上列正本證明與原本無異。
如不服本判決，應於判決送達後10日內敘明上訴理由，向本院提
出上訴狀 (應附繕本) ，上訴於臺灣高等法院。其未敘述上訴理
由者，應於上訴期間屆滿後20日內向本院補提理由書「切勿逕送
上級法院」。
                                書記官 周雅玲
中    華    民    國    98    年    6     月    17    日
附錄本案論罪科刑法條全文：
中華民國刑法第321條
犯竊盜罪而有左列情形之一者，處6月以上、5年以下有期徒刑：
一  於夜間侵入住宅或有人居住之建築物、船艦或隱匿其內而犯
    之者。
二  毀越門扇、牆垣或其他安全設備而犯之者。
三  攜帶兇器而犯之者。
四  結夥三人以上而犯之者。
五  乘火災、水災或其他災害之際而犯之者。
六  在車站或埠頭而犯之者。
前項之未遂犯罰之。


司法院資訊處製作；財團法人民間司法改革基金會備份。
